【裁判字號】    89,易緝,119
【裁判日期】    890428
【裁判案由】    贓物
【裁判全文】
臺灣板橋地方法院刑事判決                        八十九年度易緝字第一一九號
    公  訴  人  臺灣板橋地方法院檢察署檢察官
    被      告  甲○○
右列被告因贓物案件，經檢察官提起公訴 (八十八年度偵字第一三二五號)，本院判
決如左：
    主  文
甲○○收受贓物，處有期徒刑月，如易科罰金，以佰元折算壹日。
    事  實
一、甲○○（原名為李條貴）於民國八十七年八月十六日晚上七時，在臺北縣三重市
    佳和保齡球館前，明知真實姓名年籍均不詳之綽號「小陳」（起訴書誤載為小誠
    ）所交付之車號ＤＭＵ─六三九號輕型機車（該車為乙○○所有，於同年月十五
    日晚上十時許，在台北縣永和市○○路五十八號前失竊）為來路不明之贓物，竟
    仍予以收受使用。嗣於八十七年八月十七日二十二時許，在臺北市○○路與青島
    東路口前，騎乘該贓車為警當場查獲。
二、案經臺北市政府警察局中正第一分局移送台灣板橋地方法院檢察署檢察官偵查起
    訴。
    理  由
一、訊據被告甲○○固供承於前開時地騎乘贓車為警查獲之事實，惟矢口否認有何收
    受贓物犯行，辯稱：該車係伊向綽號「小陳」所借用，並不知該車係失竊之贓車
    云云。惟查ＤＭＵ─六三九號輕型機車確為被害人乙○○所有，並於八十七年八
    月十五日晚間十時許，在台北縣永和市○○路五十八號前失竊等情，業據被害人
    乙○○於警訊中供訴甚詳，並有車輛竊盜、車牌失竊資料個別查詢報表附卷可稽
    ，是上開機車確係他人失竊之贓物無訛；其次被告與該綽號「小陳」者僅相識約
    七日，並不知其真實姓名、住址，於向該綽號「小陳」者借用上開機車時，亦未
    向其索取行車執照等情，業據其供承在卷，按行車執照乃駕駛車輛之許可證，應
    隨車攜帶以備查驗，道路交通安全規則第八條、第十二條分別定有明文，衡情苟
    該機車確為該綽號「小陳」者所有，則被告向甫於保齡球館相識數日之綽號「小
    陳」者借用機車，既未索取行車執照以供隨時查驗，亦未約定借用期間、返還地
    點，均與常情有違，況其亦未能供出「小陳」之真實姓名年籍以供查證，顯見被
    告應明知該車為來源不明之贓物無訛，是被告前揭所辯，應係卸責之詞，不足採
    信，從而罪證明確，被告犯行堪以認定。
二、核被告甲○○所為，係犯刑法第三百四十九條第一項之收受贓物罪。爰審酌被告
    犯罪之動機、目的、手段，智識程度、犯罪所生之損害，及犯罪後態度等一切情
    狀，量處如主文所示之刑，並諭知易科罰金之折算標準，以示懲儆。
據上論斷，應依刑事訴訟法第二百九十九條第一項前段，刑法第三百四十九條第一項
、第四十一條，罰金罰鍰提高標準條例第一條前段、第二條，判決如主文。
本案經檢察官李海龍到庭執行職務
中      華      民      國      八十九      年     四     月   二十八   日
                                      臺灣板橋地方法院刑事第六庭
                                          法  官  徐  蘭  萍
右正本證明與原本無異。
如不服本判決應於送達後十日內向本院提出上訴狀。
                                          書記官  藍  淑  芬
中      華      民      國      八十九      年     五     月     五     日
附錄本案論罪科刑法條全文：
刑法第三百四十九條
收受贓物者，處三年以下有期徒刑、拘役或五百元以下罰金。
搬運、寄藏、故買贓物或為牙保者，處五年以下有期徒刑、拘役或科或併科一千元以
下罰金。
因贓物變得之財物，以贓物論。


司法院資訊處製作；財團法人民間司法改革基金會備份。
